Inventaris van het archief van het Ministerie van Economische Zaken; Adviseur/Afdeling Produktiviteitsbevordering, 1951-1966
Nationaal Archief, Den Haag
- ARCHIEF VAN DE ADVISEUR VOOR DE PRODUCTIVITEITSBEVORDERING EN DE AFDELING PRODUCTIVITEITSBEVORDERING (1950-) 1951-1966 (-1967), I
  - STUKKEN BETREFFENDE BIJZONDERE ONDERWERPEN, B
    - TAAKUITVOERING, B.2
      - NATIONALE PRODUCTIVITEITSAANGELEGENHEDEN, B.2.1
        - Verticale aktiviteiten, B.2.1.4
          - Metaal- en metaalverwerkende industrie, B.2.1.4.6
            - Stukken betreffende advisering omtrent subsidieverlening aan de Nederlandse Vereniging van de Rijwiel- en Automobielindustrie te 's-Gravenhage ten behoeve van de rijwielindustrie en autobuscarrosseriebouw, 1954-1964; 498-499; 2 omslagen
              - Rijwielindustrie, 498
              - Autobuscarrosseriebouw, 499
            - Stukken betreffende advisering omtrent subsidieverlening aan de Vereniging van Metaalindustrieën te 's-Gravenhage ten behoeve van fabrikanten van verbrandingsmotoren, 1955-1959; 500; 1 omslag
            - Stukken betreffende advisering omtrent subsidieverlening aan de Stichting ter Bevordering van de Ontwikkeling van de Nederlandse Gieterijen te 's-Gravenhage ten behoeve van bedrijfsvergelijkingen en organisatievraagstukken, 1956-1964; 501-502; 2 omslagen
              - 1956-mei 1963, 501
              - juni 1963- 1964, 502
            - Rapport van het Rubberinstituut TNO te Delft inzake enige oriënterende proefnemingen over de invloed van grondbewerkingen bij het loopvlakvernieuwen, 1957; 503; 1 deel
            - Stukken betreffende advisering omtrent subsidieverlening aan de Stichting Vakopleiding voor het Automobiel-, Motorrijwiel- en Aanverwante bedrijf te 's-Gravenhage ten behoeve van productiviteitsonderzoek en bedrijfsvergelijkingen in automobielreparatiebedrijven, 1957-1966; 504-505; 2 omslagen
              - 1957-nov. 1962, 504
              - dec. 1962- 1966, 505
            - Stukken betreffende advisering omtrent subsidieverlening aan de Nederlandse Vereniging voor Fijnmechanische Techniek te Utrecht ten behoeve van het bevorderen en verbeteren van de fijnmechanische techniek in Nederland en de oprichting van een internationale organisatiie voor de fijnmechanische techniek, 1959-1965; 506-508; 3 omslagen
              - Subsidieverlening, 1959-1961, 506
              - Subsidieverlening, 1962-1965, 507
              - Voortgangsverslagen, 508
            - Stukken betreffende bemiddeling bij de samenwerking tussen de metaal- en chemische industrie, 1960; 509; 3 stukken
            - Stukken betreffende advisering omtrent subsidieverlening aan de Vereniging voor Oppervlaktetechnieken van Metalen te Utrecht ten behoeve van een door haar te houden internationaal congres én niveauverheffing met betrekking tot de verschillende oppervlaktetechnieken van metalen, 1961-1964; 510-512; 2 omslagen en 1 pak
              - Congres, 510
              - Niveauverheffing, jan. 1961-1963, 511; 1 pak
              - Niveauverheffing, 1964, 512
            - Stukken betreffende bemiddeling bij de samenwerking tussen de Stichting Vakopleiding Galvano-Technisch Bedrijf te 's-Gravenhage en de Nederlandse Vereniging van Werkgevers in het Galvano-Technisch Bedrijf te 's-Gravenhage inzake opleidingskwesties, 1961-1966; 513; 1 omslag
            - Stukken betreffende de oprichting van de Stichting Bevordering Onderlinge Toelevering en Uitbesteding in de metaal- en electrotechnische industrie, 1963-1964; 514; 1 omslag
            - Stukken betreffende advisering omtrent subsidieverlening aan de Stichting Productiviteitscentrum Fijntechniek te Utrecht ten behoeve van niveauverheffing van de fijnmechanische sector, 1964-1965; 515; 1 omslag
          - Textiel- en wasindustrie, B.2.1.4.7
            - Stukken betreffende de oprichting van een productiviteitscentrum voor de confectie-industrie, 1951-1953; 516-517; 2 omslagen
              - 1951 - juli 1953, 516
              - aug. - dec. 1953, 517
            - Stukken betreffende advisering omtrent subsidieverlening aan het Productiviteitscentrum voor de Vlasindustrie, 1951-1959; 518-519; 2 omslagen
              - 1951-1955, 518
              - 1956-1959, 519
            - Stukken betreffende advisering omtrent de vorming van een productiviteitscentrum voor de katoen-, rayon- en linnenindustrie, 1953-1956; 520; 1 omslag
            - Stukken betreffende advisering omtrent subsidieverlening aan het Productiviteitscentrum voor de Linnenindustrie en het Centraal Bureau voor de Statistiek ten behoeve van bedrijfsvergelijkend productiviteitsonderzoek in linnenweverijen, 1953-1959; 521; 1 omslag
            - Stukken betreffende advisering omtrent subsidieverlening aan de Federatie Nederlandse Wolindustrie te Tilburg ten behoeve van bevordering van de productiviteit in de wolindustrie, 1953-1961; 522; 1 omslag
            - Stukken betreffende advisering omtrent subsidieverlening aan de Vereniging Textieletikettering voor Was- en Strijkbehandeling te 's-Gravenhage en de Nederlandse Huishoudraad te 's-Gravenhage ten behoeve van textieletikettering, 1953-1965; 523-527; 5 omslagen
              - 1953-1956, 523
              - 1957-1958, 524
              - 1959-1960, 525
              - 1961-1962, 526
              - 1963-1965, 527
            - Stukken betreffende advisering omtrent subsidieverlening aan de Stichting Productiviteitscentrum voor de Wasindustrie te Krabbendijke ten behoeve van het productiviteitsprogramma in de wasindustrie, 1953-1967; 528-530; 3 omslagen
              - 1953-1957, 528
              - jan. 1958-febr. 1964, 529
              - mei 1964- 1967, 530
            - Stukken betreffende advisering omtrent het rapport inzake de productiviteit in de Nederlandse textielindustrie, uitgebracht naar aanleiding van een door de Commissie Textielindustrie van de Internationale Arbeidsorganisatie vastgesteld memorandum, 1954-1958; 531; 1 omslag
            - Stukken betreffende advisering omtrent subsidieverlening aan het Productiviteitscentrum voor de Confectie-industrie, 1954-1961; 532-539; 7 omslagen en 1 pak
              - jan - juni 1954, 532
              - juli - dec. 1954, 533
              - jan - juni 1955, 534
              - juli - dec. 1955, 535
              - 1956, 536
              - 1957, 537
              - jan - aug. 1958, 538; 1 pak
              - sept. 1958 - 1961, 539
            - Stukken betreffende advisering omtrent subsidieverlening aan de Stichting Vakopleiding Confectie-industrie te Amsterdam ten behoeve van de invoering van een leerlingenstelsel, 1955-1956; 540; 1 omslag
            - Stukken betreffende advisering omtrent subsidieverlening aan de Vereniging van Overheids- en Instellingswasserijen in Nederland te Poortugaal ten behoeve van het project overheids- en instellingswasserijen, 1956-1964; 541; 1 omslag
            - Stukken betreffende advisering omtrent subsidieverlening aan het Productiviteitscentrum voor de Confectie-industrie ten behoeve van research op het gebied van maatnormalisatie voor confectiekleding, 1957-1966; 542-543; 2 omslagen
              - 1957-11 juli 1960, 542
              - 18 juli 1960 - 1966, 543
            - Stukken betreffende advisering omtrent de structuur van de Nederlandse vlasnijverheid, 1958-1959; 544; 1 omslag
            - Stukken betreffende afhandeling van een klacht ten aanzien van de procedure, gevolgd bij subsidieverlening aan de Stichting RK-kaderschool voor de confectie St. Anna te 's-Hertogenbosch, 1960-1961; 545; 1 omslag
            - Stukken betreffende advisering omtrent subsidieverlening aan de Federatie van Middenstandsorganisaties in de Textieldetailhandel te Amsterdam ten behoeve van centralisering en uniformering van bedrijfsadministraties, 1962-1965; 546; 1 omslag
          - Visverwerkende industrie, B.2.1.4.8
            - Stukken betreffende advisering omtrent subsidieverlening aan de Stichting voor de Aanwending van Moodygelden ter Bevordering van het Visverbruik, 1952-1959, 1963; 547-548; 2 omslagen
              - 1952-1956, 547
              - 1957-1959, 1963, 548
            - Stukken betreffende advisering omtrent subsidieverlening aan het Productiviteitscentrum voor het Visbedrijf te 's-Gravenhage ten behoeve van een centrale aanpak van de productiviteitsproblematiek in de visserijbranche, 1957-1966; 549-554; 6 omslagen
              - Subsidieverlening, 1957 - 1959, 549
              - Subsidieverlening, jan. - 5 aug. 1960, 550
              - Subsidieverlening, 25 aug. 1960 - 1962, 551
              - Subsidieverlening, 1963, 552
              - Subsidieverlening, 1964 - 1966, 553
              - Voortgangsverslagen, 554
            - Stukken betreffende vergaderingen van de Commissie Detailhandel in Vis van het Hoofdbedrijfschap Detailhandel omtrent voortzetting van het project inrichting van winkels, standplaatswagens en kramen, 1962-1966; 555; 1 omslag
            - Rapporten van het Instituut voor Visserijproducten TNO te IJmuiden betreffende onderzoeken in de visserijbranche, 1963-1964; 556-560; 5 delen
              - 'Bepaling van het rendement bij het voorstomen van mosselen en bestudering van de invloed van diverse behandelingsmethoden op het glycogeengehalte', 556
              - 'Het vervaardigen van viskrupuk II', 557
              - 'Het terugweken van gezouten gekaakte haring', 558
              - 'Vervaardiging van braadmarinades', 559
              - 'Vissalades', 560
            - Rapport van de Commissie Ontwikkeling Zeevisserij betreffende sociologisch en sociaal-psychologisch onderzoek van het bemanningsvraagstuk bij de zeevisserij, 1964; 561; 1 deel
          - Zuivelindustrie, B.2.1.4.9
            - Stukken betreffende advisering omtrent subsidieverlening aan het Economisch Instituut voor de Middenstand te 's-Gravenhage ten behoeve van de projecten 'doelmatige uitbreng zuivel' en 'uniforme boekhouding melkslijters', 1953-1958; 562-563; 2 omslag
              - 'Doelmatige uitbreng zuivel', 562
              - 'Uniforme boekhouding melkslijters', 563
            - Stukken betreffende advisering omtrent subsidieverlening aan het TNO te Delft ten behoeve van warmte-economisch onderzoek in de zuivelindustrie, 1953-1961; 564-565; 2 omslagen
              - 1953-1956, 564
              - 1957-1961, 565
            - Verslagen van de Nijverheidsorganisatie voor Toegepast Natuurwetenschappelijk Onderzoek te Delft betreffende onderzoeken in de zuivelindustrie, 1957-1958; 566-568; 3 delen
              - 'Analyse van het brandstof- en energieverbruik van een aantal kaasfabrieken, aangevuld met een beschouwing over enige boterfabrieken', 566
              - 'Metingen aan vijf bussenspoelmachines bij vijf zuivelbedrijven in Nederland', 567
              - 'Voortgezet statistisch onderzoek van het brandstofverbruik door zuivelfabrieken', 568
          - Overige bedrijfstakken, B.2.1.4.10
            - Stukken betreffende vergaderingen van de Stichting Studie- en Beoordelingsraad Ziekenhuisbouw te Rotterdam, 1950-1960; 569; 1 pak
            - Stukken betreffende advisering omtrent ingestelde organisatie-onderzoeken in de staatsmijnen en de strocartonindustrie, 1951-1952; 570-571; 1 omslag en 5 stukken
              - Staatsmijnen, 570
              - Strocartonindustrie, 571; 5 stukken
            - Rapport van het Raadgevend Efficiency Bureau Bosboom en Hegener te Amsterdam betreffende het onderzoek naar de mogelijkheden tot verhoging van de efficiency in de Nederlandse verfindustrie, 1952; 572; 1 deel
            - Stukken betreffende advisering omtrent subsidieverlening aan het Productiviteitscentrum voor de Sigarenindustrie te Eindhoven, 1953-1957; 573-574; 2 omslagen
              - 1953-1955, 573
              - 1956-1957, 574
            - Stukken betreffende advisering omtrent subsidieverlening aan het Productiviteitscentrum voor de Meubel-, Matrassen- en Woninginrichtingsbranche te Amsterdam, 1953-1965; 575-579; 5 omslagen
              - Subsidieverlening, 1953 - febr. 1957, 575
              - Subsidieverlening, mrt. 1957 - 10 febr. 1958, 576
              - Subsidieverlening, 15 febr. 1958 - 1959, 577
              - Subsidieverlening, 1960 - 1965, 578
              - Documentatie, 579
            - Stukken betreffende advisering omtrent subsidieverlening aan het Productiviteitscentrum voor de Groente- en Fruitverwerkende Industrie te Leiden, 1954-1960; 580-581; 2 omslagen
              - 1954-1956, 580
              - 1957-1960, 581
            - Stukken betreffende advisering omtrent subsidieverlening aan de Stichting Productiviteitscentrum voor het Horecabedrijf te 's-Gravenhage, 1956-1965; 582-583; 2 omslagen
              - 1956-1959, 582
              - 1960-1965, 583
            - Stukken betreffende advisering omtrent subsidieverlening aan de Vereniging Centraal Bloembollencomité te Haarlem ten behoeve van onderzoeken in bloembollenbedrijven, 1958-1965; 584-585; 1 pak en 1 omslag
              - 'De administratie in bloembollenbedrijven', 584; 1 pak
              - 'Werkmethodenverbetering in bloembollenbedrijven', 585
            - Stukken betreffende advisering omtrent subsidieverlening aan het Centraal Bureau voor de Statistiek te 's-Gravenhage ten behoeve van bedrijfsvergelijkende productiviteitsmetingen in de tapijtindustrie, 1959; 586; 1 omslag
      - INTERNATIONALE PRODUCTIVITEITSAANGELEGENHEDEN, B.2.2
        - Algemeen, B.2.2.1
          - Stukken betreffende vergaderingen over het Europees Productiviteits Agentschap, 'TA-fondsen' en het Europees Productiviteitscentrum, 1951-1953; 587; 1 omslag
          - Stukken betreffende totstandkoming van een procedure voor behandeling van 'TA-', zelf gefinancierde- en EPA-projecten na 1 januari 1955, 1955-1956; 588; 1 omslag
          - Stukken betreffende advisering omtrent subsidieverlening aan de COP ten behoeve van kosten van technische bijstand en uitgaven, verband houdende met door het EPA uitgevoerde productiviteitsprojecten, 1957-1962; 589; 1 omslag
          - Stukken betreffende reorganisatie van de OEES en het EPA, 1960; 590; 1 pak
          - Ingekomen telexberichten betreffende reorganisatie van de OEES, 1960-1961; 591-592; 2 omslagen
            - mei - juli 1960, 591
            - sept. 1960-sept. 1961, 592
          - Stukken betreffende verstrekking van inlichtingen omtrent afvaardigingen naar bijeenkomsten van de OESO, 1965; 593; 1 omslag
        - Technische Bijstand (TA), B.2.2.2
          - Stukken betreffende advisering omtrent verslagen inzake de verleende internationale Technische Bijstand, 1951-1952; 594; 1 omslag
          - Stukken betreffende bezoeken van Nederlandse studieteams aan Amerika ter bestudering van de verschillende bedrijfstakken, 1951-1958; 595-598; 4 omslagen
            - Kledingindustrie, 595
            - Meubelindustrie, 596
            - Sigarenindustrie, 597
            - Ziekenhuisbranche, 598
          - Stukken betreffende het functioneren van de TA, 1952-1955; 599; 1 omslag
          - Stukken betreffende advisering naar aanleiding van onenigheid omtrent de subsidie-aanvrage door de Minister van Financiën ten behoeve van het Instituut voor Nederlands Amerikaanse Samenwerking uit de Moody-reserves, 1954-1955; 600; 1 omslag
          - Stukken betreffende advisering omtrent de regeling van de productiviteitsbevordering te Groot-Brittannië en de publicatie van een daarover uitgebracht rapport, 1954-1956., 601; 1 pak
          - Stukken betreffende advisering omtrent subsidieverlening aan de COP ten behoeve van het raamproject studiereizen naar het buitenland, 1955-1967; 602; 1 pak
        - Europees Productiviteits Agentschap (EPA), B.2.2.3
          - Organisatie, B.2.2.3.1
            Zie inv.nrs. 18, 278-279.
            - Stukken betreffende advisering omtrent de bepaling van de bijdrage van Nederland aan het EPA, 1950-1959; 603; 1 omslag
            - Stukken betreffende vergaderingen van werkgroepen, ressorterend onder de Subcommissie voor Productiviteitsstudies, 1952-1961; 604-611; 7 omslagen en 1 pak
              - Bedrijfsadministratie en -organisatie, 604
              - Distributie, 1952-mei 1953, 605
              - Distributie, juni -dec. 1953, 606
              - Distributie, 1954, 607
              - Distributie, 1955- 1956, 608
              - Fiscale wetgeving, 609
              - Kartelpraktijken, 610; 1 pak
              - Productiviteitsmetingen, 611
            - Stukken betreffende vaststelling van het programma en het budget van het EPA voor 1954-1961, 1953-1960; 612-616; 3 omslagen en 2 pakken
              - 1954-1955, 612
              - 1957-1958, 613
              - 1958-1959, 614
              - 1959-1960, 615; 1 pak
              - 1960-1961, 616; 1 pak
            - Stukken betreffende benoeming van leden en het functioneren van de Raad van Advies van het EPA, 1953-1960; 617-618; 1 omslag en 1 pak
              - 1953-1954, 617
              - 1955-1960, 618; 1 pak
            - Stukken betreffende herziening van de financiële richtlijnen voor EPA-projecten, 1953-1961; 619; 1 pak
            - Stukken betreffende advisering omtrent de toekomst van het EPA en de financiering daarvan, 1953-1961; 620-630; 9 omslagen en 2 pakken
              Zie ook inv.nr. 99.
              - 1953, 620
              - jan - mei 1954, 621
              - okt - nov. 1954, 622
              - jan - juli 1955, 623
              - aug - dec. 1955, 624
              - febr - apr. 1956, 625
              - mei - juni 1956, 626
              - okt - dec. 1956, 627
              - 1957-1958, 628
              - juli 1959 - aug. 1960, 629; 1 pak
              - sept. 1960 - okt. 1961, 630; 1 pak
            - Stukken betreffende vergaderingen van de subcommissie voor Coöperatieve Research, ressorterend onder de Commissie voor Productiviteit en Toegepaste Research, 1954; 631; 1 omslag
            - Stukken betreffende vergaderingen van het EPA-panel, gehouden ten kantore van de COP, 1954-1962; 632-634; 3 omslagen
              - 1954-1955, 632
              - 1956-1957, 633
              - 1958-1962, 634
            - Stukken betreffende subsidieverlening aan het Nederlands Instituut voor Documentatie en Registratuur te 's-Gravenhage ten behoeve van het samenstellen van een Nederlandse inhoudsopgave van de 'EPA-Technical Digests', 1955-1957; 635; 1 omslag
            - Stukken betreffende vergaderingen van de subcommissie voor Productiviteitsstudies, ressorterend onder de Commissie voor Productiviteit en Toegepaste Research, 1955-1958; 636-637; 2 omslagen
              - 1955-1956, 636
              - 1957-1958, 637
            - Stukken betreffende vergaderingen van de Commissie voor Productiviteit en Toegepaste Research, 1956-1961; 638-640; 3 omslagen
              - 1956, 638
              - 1958-1959, 639
              - 1960-1961, 640
            - Stukken betreffende vergadering van de Raad van Beheer van het EPA, 1957-1961; 641-646; 1 omslag en 5 pakken
              - juli 1957 - okt. 1958, 641
              - nov. 1958 - dec. 1959, 642
              - jan - apr. 1960, 643
              - mei - juni 1960, 644
              - juli - dec. 1960, 645
              - febr - aug. 1961, 646; 1 omslag
            - Correspondentie op ministerieel niveau betreffende de toekomstige organisatie van het EPA, 1959-1961; 647; 1 pak
          - Taakuitvoering, B.2.2.3.2
            - Stukken betreffende advisering omtrent subsidieverlening ten behoeve van de EPA-projecten 135 tot en met 15/6, 1953-1963; 648-757; 110 omslagen
              Overzicht van EPA-Projecten (zie inv.nrs. 648-757)
              135
              Europese conferentie over de bevordering van opleidingen in Europa op het gebied van doelmatige bedrijfsleiding
              137
              Studie van de arbeidsanalyse en arbeidsmeting
              138-1
              Bedrijfsverhoudingen
              138-2
              Gebruik van het Benton Moody Fund in EPA-landen-leden
              142
              Distributie van levensmiddelen
              143-1
              EPA-filmdienst
              144
              Conferentie ter bevordering van de samenwerking en uitwisseling van gegevens tussen researchinstituten op geochemisch gebied
              144-1
              EPA-programma
              148
              Expertvergadering inzake kwaliteitscontrole
              151
              Programma ter bevordering van de opleiding voor Europese Wetenschappers en technici
              153
              Productiviteit in de groothandel
              164
              Expertvergadering voor een bespreking van het project met betrekking tot de houding van de werknemers in de staalindustrie ten opzichte van technologische veranderingen
              166
              Detailhandel
              167
              Pakhuis en groothandel
              169
              Onderzoek naar de instelling in Europa ten opzichte van afzetpolitiek voor en distributie van producten
              171
              Steekproevenonderzoek in verschillende Europese ondernemingen betreffende de wijze van en middelen tot verbetering van bedrijfsverhoudingen
              172
              Opleiding inzake kostprijsbewaking en controle van het budget
              173
              Cursussen werkvoorbereiding en productiecontrole
              174
              Modulaire coördinatie in het bouwbedrijf
              175
              Programma van de vakvereniging
              175-2
              Conferenties van de vakvereniging
              175-3
              175-4
              Missies van de vakvereniging
              178
              Analyse van de politiek en praktijk van intermenselijke verhoudingen
              179
              Methoden voor interne opleiding van fabrieksarbeiders
              181
              Cursus bedrijfskunde
              188
              Opleiding van opleidingsfunctionarissen
              189
              Selectie en opleiding van beroepsopleidingsfunctionarissen
              204
              Ziekten bij weidend vee en schapen, en methoden voor de bestrijding hiervan
              205
              Bijeenkomst van deskundigen over de bestrijding van runderhorsel
              227
              Opleiding van Europese opleidingsfunctionarissen in een Amerikaans industrieel opleidingscentrum
              231
              Conferentie inzake functie-analyse
              237
              Register van researchprojecten, gefinancierd uit het Conditional Aid-fund
              239
              Intra-Europese missie koeltechniek
              240
              Lijst van instituten, die te maken hebben met intermenselijke factoren in industrie en landbouw
              245
              Internationaal productiviteitscongres voor de textielindustrie
              249a-b-c
              Groenten- en fruitprojecten
              260
              Methoden van marktonderzoek in de Verenigde Staten
              262-1
              Co-producties van films
              269
              Het bevorderen van typebeperking door middel van een reizende tentoonstelling
              278
              Studie van toegepaste methoden op het gebied van industriële vormgeving in kleine, middelgrote en grote ondernemingen
              280
              Internationale bouwbladen
              283
              Aanleg van een bibliotheek van waardevolle films bij het EPA en de overname van films van de FOA
              289
              Internationale conferentie voor toegepaste psychologie
              291
              Het vormen van opleidingscursussen voor vakbewegingsleiders
              296-1
              Eerste bijeenkomst van nationale voorlichtingsambtenaren
              296-9
              Uitwisseling van gegevens tussen landenleden en de Verenigde Staten betreffende technische informatie
              302-1
              Organisatiemethoden op bouwterreinen
              302-2